臺灣高等法院刑事判決
                                   107年度上易字第1948號
上  訴  人  臺灣桃園地方檢察署檢察官
被      告  詹○○鳳



被      告  詹○泉


上列上訴人因被告家暴妨害自由案件，不服臺灣桃園地方法院10
7年度易字第128號，中華民國107年6月29日第一審判決（起訴案
號：臺灣桃園地方檢察署106年度偵字第18574號），提起上訴，
本院判決如下：
    主  文
上訴駁回。
    理  由
一、公訴意旨略以：被告詹○泉為告訴人詹○松之二哥，被告詹○○
    鳳為告訴人詹○松之大嫂，被告2 人與告訴人間具有家庭暴
    力防治法第3 條第4 款之家庭成員關係。因告訴人與其母詹
    ○○妹同住於桃園市○○區○○路000 號住處，被告詹○○鳳、詹○
    泉因詹○○妹之財產問題與告訴人生有嫌隙。於民國106 年5 
    月29日下午5 時許，被告詹○○鳳、詹○泉竟共同基於強制之
    犯意聯絡，前往告訴人上開住處，大叫並拍打告訴人上開住
    處之門、窗及桌子等強暴方式，要求告訴人交出詹○○妹之存
    摺予其等閱覽，惟因告訴人立即報警處理，被告2 人聽聞告
    訴人已報警，即先行離去而未能得逞。因認被告詹○○鳳、詹
    ○泉共同涉犯刑法第304 條第2 項之強制未遂罪嫌等語。
二、按犯罪事實應依證據認定之，無證據不得認定犯罪事實；不
    能證明被告犯罪者，應諭知無罪之判決，刑事訴訟法第154
    條第2 項、第301 條第1 項分別定有明文。而事實之認定，
    應憑證據，如未能發現相當證據，或證據不足以證明，自不
    能以推測或擬制之方法，以為裁判基礎。再認定不利於被告
    之事實，須依積極證據，苟積極證據不足為不利於被告事實
    之認定時，即應為有利於被告之認定，更不必有何有利之證
    據。而認定犯罪事實所憑之證據，雖不以直接證據為限，間
    接證據亦包括在內；然而無論直接或間接證據，其為訴訟上
    之證明，須於通常一般之人均不致有所懷疑，而得確信其為
    真實之程度者，始得據為有罪之認定，倘其證明尚未達到此
    一程度，而有合理之懷疑存在，致無從為有罪之確信時，即
    應為無罪之判決。再按刑事訴訟法第161 條第1 項規定，檢
    察官就被告犯罪事實，應負舉證責任，並指出證明之方法。
    因此，檢察官對於起訴之犯罪事實，應負提出證據及說服之
    實質舉證責任。倘其所提出之證據，不足為被告有罪之積極
    證明，或其指出證明之方法，無從說服法院以形成被告有罪
    之心證，基於無罪推定之原則，自應為被告無罪判決之諭知
    。又告訴人之告訴，係以使被告受刑事訴追為目的，是其陳
    述是否與事實相符，仍應調查其他證據以資審認（最高法院
    30年上字第816 號、40年台上字第86號、52年台上字第1300
    號、76年台上字第4986號、92年台上字第128 號判例意旨參
    照）。
三、公訴意旨認被告2 人涉犯刑法第304 條第2 項強制未遂罪嫌
    ，無非係以被告2 人於警詢及偵查中之供述、告訴人於警詢
    及偵查中之指述、證人即告訴人之妻莊○晶、證人即告訴人
    之子詹○琦於警詢及偵查中之證述及證人即到場處理員警吳
    鴻裕於偵查中之證述等為其主要論據。
四、訊據被告2 人堅決否認涉有上開犯行，被告2 人均辯稱：當
    日是要送晚餐去給詹○○妹，所以才會到告訴人上開住處；是
    證人莊○晶開門讓其等進去，進去後為了找告訴人，才會去
    拍打上開住處2 樓通往3 樓的鐵門請告訴人下樓來，因為前
    幾日有與告訴人一同到律師處處理詹○○妹之代筆遺囑，當時
    告訴人有承諾要影印詹○○妹之存摺給我們看，當天只是要告
    訴人拿出詹○○妹的存摺給我們看，但告訴人與證人詹○琦就
    很兇，雙方有爭執，後來我們就離開了等語。經查：
  ㈠查原審於107 年4 月20日審理期日當庭勘驗案發當日即106年
    5 月29日之現場錄音光碟（詳細對話內容如附表所示，光碟
    1 片附於原審卷〈一〉第41頁）：於檔案時間20秒許，被告詹
    ○○鳳稱：「簿子拿出來看，什麼叫她的，現在是我們的權利
    ！」等語之際伴隨有3 聲敲打聲；復於檔案時間4 分53秒許
    ，證人詹○琦稱：「什麼沒有！你剛剛沒有拍桌子嗎？」等
    語；被告詹○○鳳則回稱：「怎樣？喔這樣子，我這樣子…這
    樣叫做拍桌子喔？」等語，同時伴隨有2 聲拍桌聲（同上卷
    第65頁、第67頁背面），除此之外，錄音光碟內容均為被告
    2 人與告訴人、證人詹○琦之間，對於告訴人是否應提出詹○
    ○妹之存摺予被告2 人閱覽之對話，且彼此間之對話音量遠
    大於上開敲打聲或拍桌聲之音量等情，有原審勘驗筆錄1 份
    附卷（同上卷第65頁至第68頁）可稽，足認被告2 人於106 
    年5 月29日下午5 時許至告訴人上開住處時，確有要求告訴
    人提供詹○○妹之存摺供其等閱覽，於告訴人不願提出之際，
    有與告訴人發生口頭爭執一情，要屬無訛。然綜觀現場錄音
    內容所示，被告2 人與告訴人、證人詹○琦間之對話過程多
    為一來一往連貫性之爭論對話，期間並無出現任何被告2 人
    對告訴人或證人詹○琦為辱罵、嘲諷、貶抑或威脅、恐嚇等
    話語，且期間雖有敲打聲，然聲響非巨，尚不足遮蓋彼此間
    之對話音量，況被告詹○○鳳雖有拍桌之行為，然由對話內容
    之前後文義觀之，其僅係在回應證人詹○琦所指述其前有拍
    桌之行為，且被告詹○○鳳當下主觀上更認為其行為尚與一般
    所謂拍桌叫囂之行為不同，則尚難以錄音光碟中被告詹○○鳳
    有拍桌之行為，遽此即認被告詹○○鳳上開行為已達強暴之程
    度。甚者，被告2 人雖數次以尚非和善而顯激動之語氣要求
    告訴人交付詹○○妹之存摺，惟亦同時說明被告2 人欲查看詹
    ○○妹存摺之原因為何，而對話期間證人詹○琦亦多次質疑並
    提醒被告2 人注意自身口氣、態度，復以相關法律規定回應
    並當下拒絕被告2 人之要求，足徵上開被告2 人與告訴人、
    證人詹○琦間之對話過程，雖令告訴人認被告2 人係無理要
    求而難以忍受，然告訴人與其子即證人詹○琦亦能當場立即
    予以回絕，則被告2 人之行為、言語是否已達強暴手段之程
    度，即屬有疑。
  ㈡次查證人即到場處理員警吳鴻裕於偵查中證稱：當日沒有親
    眼見聞，是告訴人於警詢筆錄時稱被告2 人有向其稱「今日
    不交出存摺，便不離開住家」等語，其於106 年5 月31日所
    製作之職務報告（臺灣桃園地方檢察署106 年度偵字第1857
    4 號卷第35頁），均係依告訴人於警詢中指述之內容為憑等
    語（同上卷第61頁）；於另案原法院106 年度家護字第1044
    號案件就告訴人聲請對被告2 人核發通常保護令事件審理程
    序中，員警即證人吳鴻裕亦到庭證稱：我是接獲勤務中心通
    報有人報案表示有發生爭吵，我依據線報到場處理，我到達
    現場時衝突已經結束，當時只有告訴人及其子詹○琦在現場
    ，被告2 人都已經離開，後來我有通知被告2 人到派出所製
    作筆錄，我沒有看到衝突經過，只有聽聞當事人表示曾經發
    生衝突；第一次到達現場時，我也沒有進到告訴人的住處；
    職務報告是按兩造於警詢調查筆錄所陳述之內容整理而成的
    ，職務報告第一點之內容是依據告訴人筆錄內容而記載等語
    （原審卷〈一〉第77頁背面、第78、79頁）。是以，證人吳鴻
    裕明確證稱其未親自見聞被告2 人與告訴人間爭執之經過，
    且於其接獲通報抵達告訴人住處時，並未碰見被告2 人，據
    此推論，被告2 人顯然早已先行離去告訴人之住處，核與被
    告2 人辯稱當日與告訴人發生爭執後，告訴人要求其等離去
    ，其等於上開住處停留約莫20分鐘許即自行離去等節相符。
    則由被告2 人僅係與告訴人發生口角，期間雖有敲擊、拍桌
    等行為，然聲響非巨，且於告訴人表示要求其等離開後即自
    行離去等客觀行為，能否推認被告2 人即具有強制告訴人之
    犯意，實屬有疑，況佐以被告2 人上開敲擊、拍桌等行為，
    聲響明顯小於告訴人及證人詹○琦說話之音量，堪認均未達
    對物強制之暴力手段，則被告2 人辯稱無強制告訴人之犯意
    ，僅係要求告訴人遵守承諾，提出詹○○妹之存摺供參等語，
    尚無不符。
  ㈢又告訴人於警詢及偵查中雖指稱：被告2 人強迫我交出詹○○
    妹之存摺或影本，並表示如果不交出來就是認定我會去盜領
    存款，同時被告2 人還在我家大聲咆哮及拍打家中桌子、房
    門，企圖迫使我交出存摺，甚至揚言今日拿不到存摺就不離
    去云云（前揭偵查卷第16頁反面、第17頁、第60頁）；證人
    即告訴人之子詹○琦於警詢及偵查中雖指稱：被告詹○○鳳一
    直對我父親咆哮，同時拍打家中客廳的桌子、房門來強迫我
    父親交出詹○○妹之存摺或影本，被告詹○泉則在旁附和，同
    時也大聲咆哮及拍打家中財物，強迫我父親忍受他們的行為
    ；我有請被告2 人離開，但被告2 人反嗆說今日沒有拿到存
    摺就不離開，要鬧就鬧大一點云云（同上卷第18頁背面、第
    19頁、第61頁背面）；證人即告訴人之妻莊○晶於警詢及偵
    查中指稱：被告2 人在住處2 樓客廳大聲咆哮及鬧事，同時
    拍打房門及客廳桌子要求告訴人交出詹○○妹之存摺或影本，
    後來我心臟狀況不好就先到1 樓等候警方到場，我兒子詹○
    琦就一直告誡被告2 人，請他們離開，被告2 人才從2 樓下
    樓到1 樓云云（同上卷第20頁背面、第61頁）；於本院中證
    稱：詹○○鳳上來時，母親不願拿存摺時，詹○○鳳有拍打客廳
    的沙發桌子。被告2人當時不斷搥打2樓往3 樓的鐵門，一直
    要詹勝松下來，拿存摺出來，是詹○○鳳指使詹○泉搥打。詹○
    泉從1樓往2樓的門，走到2樓往3樓的門拍打該門云云（本院
    卷第86頁反面至第87頁反面）。雖告訴人、證人詹○琦及莊○
    晶均一致證稱被告2 人在其住處大聲咆哮，拍打桌子、鐵門
    強迫告訴人交出詹○○妹之存摺予其等閱覽等情，惟證人詹○
    琦、莊○晶分別為告訴人之子與妻，彼等均為告訴人之至親
    ，而告訴人與被告2 人間素有嫌隙，則證人即告訴人、詹○
    琦、莊○晶之證述內容，並非毫無偏頗、誇大之虞，憑信性
    較低。又彼等指述被告2 人大聲咆哮、敲擊、拍桌、門等節
    ，核與錄音光碟所顯示，告訴人及證人詹○琦與被告2 人之
    爭吵聲音量不相上下，均足已掩蓋被告2人之拍桌聲之客觀
    事實顯有未合。是以被告2人縱有敲擊、拍桌等行為，經核
    該等行為之強度未達於刑法強制罪之強暴行為。再被告2人 
    係於員警吳鴻裕尚未到場前即已自動離去，亦業如前述，則
    被告2 人是否確有強制之犯意，亦屬有疑。準此，本案既無
    其他證據足認被告2 人確有強制告訴人交出詹○○妹存摺之強
    制犯意，又不足以認定其等行為已該當於強制罪之強暴手段
    ，自難僅憑告訴人與證人詹○琦、莊○晶前開警詢、偵訊之供
    述，即認被告涉有公訴意旨所指之犯行。
  ㈣綜上，檢察官認被告2 人涉嫌犯刑法第304 條第2 項強制未
    遂罪所憑之證據，尚未達通常一般之人均不致有所懷疑，而
    得確信為真實之程度，本院無從形成被告2 人有罪之確信，
    此外，復查無其他積極證據足證被告2 人有公訴意旨所指之
    行為及犯意，自難遽以刑法第304 條第2 項之強制未遂罪相
    繩。本件不能證明被告犯罪，依前開說明，自應為被告2 人
    無罪之諭知。
五、檢察官上訴意旨略以：
  ㈠告訴人因屢屢遭被告2 人打斷而不能完整陳述，未與被告2人
    有明顯一來一往連貫性之爭論對話，且證人詹○琦與被告2 
    人間之互動亦應認與告訴人之權利受侵害與否無直接相關。
    且被告詹○○鳳拍桌叫囂之行為，無非是為了達到閱覽存摺之
    目的而藉此壯大自身聲勢，錄音檔案聲響固然非巨，然可能
    受其他因素影響所致，而被告2 人之行為既令告訴人認係無
    理要求而難以忍受，自足以構成本件犯行。
  ㈡另依證人莊○晶於另案通常保護令事件審理中證述與告訴人之
    警詢筆錄可知，被告2 人之所以願意離開現場乃係告訴人或
    其家屬通知警方到場，待警方查證身分後始願意離開現場，
    被告2 人對於告訴人之侵害已達需要告訴人委由警方處理之
    程度始能排除，足以認定渠等當時之言行甚為激烈。
  ㈢證人詹○琦、莊○晶雖與告訴人具備親屬關係，雖多少有偏頗
    、誇大之虞，但在警方及司法機關前當不致有虛偽或不實之
    陳述，且被告2 人與告訴人間素有嫌隙，實難期待被告2人
    當時會抱以和善之態度。另告訴人應非於被告2 人一到場即
    開啟錄音，是錄音光碟僅能顯示一部分之客觀事實，其餘部
    分之事實上尚須憑相關證人之證詞加以還原，原審判決之認
    定不無進一步審酌之空間，請求撤銷原判決，更為適當合法
    之判決云云。惟就被告2 人與告訴人及證人詹○琦之對話內
    容及過程，業經原審勘驗如附表並經本院認定如前；至員警
    即證人吳鴻裕亦已於另案明確證稱至現場時未碰見被告2 人
    等語。本件又無其他事證可資證明被告2 人之手段確有達強
    暴之程度，檢察官就前揭事證，仍執前詞提起上訴，均無理
    由，應予駁回。
據上論斷，應依刑事訴訟法第368 條，判決如主文。
本案經檢察官陳雅詩提起公訴，檢察官黃冠中提起上訴，檢察官
郭景銘到庭執行職務。
中　　華　　民　　國　 107　　年　　12　　月　　11　　日
                  刑事第二十一庭審判長法  官  江振義
                                      法　官  潘翠雪
                                      法　官  許文章
以上正本證明與原本無異。
不得上訴。
                                      書記官  范家瑜
中　　華　　民　　國　 107　　年　　12　　月　　11　　日
附表：原審勘驗筆錄（原審卷〈一〉第65頁至第68頁）

勘驗標的 告訴人提供之106 年5 月29日錄音光碟（見本院易字卷一第41頁） 檔案名稱：5 月29詹○○鳳、詹○泉家暴.aac  （錄音檔案前10秒無對話內容，僅有不清晰之人聲及腳步聲）（檔案時間10秒對話開始）詹○松：你們要怎麼樣？（客語）詹○○鳳：那個…你那個…（被打斷）詹○松：個資法不能讓你看啦！（撞擊聲）個資法…（00：15）（國客語夾雜）詹○○鳳：簿子拿…（被打斷）詹○松：那是她的權利…（客語）詹○○鳳：簿子拿出來看，什麼叫她的，現在是我們的權利！（有3 聲敲打聲）（00：20）（國客語夾雜）詹○松：不是！不是！不是！（客語）詹○○鳳：還有誰的權利！（客語）詹○松：不是！不是！不是！（客語）詹○琦：你在兇什麼？你在吵什麼？詹○泉：他叫他…簿子…所有簿子影印…詹○○鳳：簿子影印出…我們…對。詹○松：個資法…（被打斷）詹○泉：不用！不用！你去刷，簿子，所有簿子…詹○松：就說個資…（客語）詹○○鳳：什麼叫個資？拿出來給我看，多少我就知道。（客語）詹○泉：嘿，對！（客語）詹○○鳳：為什麼只有你知道？我們三兄弟的…（被打斷）（客語）詹○松：那天不是有拿給你看？（客語）詹○○鳳：我…我沒看清楚，拿了就馬上被拿去影印。（客語）詹○琦：嬸嬸注意你的態度，這是我們家的我們家的房子…詹○○鳳：你不是去影印嗎？你不是去影印嗎？（客語）詹○松：不能影印！（客語）詹○○鳳：他是影印這個？（客語）詹○松：不能影印！（客語）詹○泉：等一下你們兩個…個資法…詹○○鳳：每一家銀行的去刷啦，我們要看…（被打斷）詹○松：那不能看，個資法…（客語）詹○○鳳：不是個資法，那是老人家的錢、老人家的東西，她要給你…（國客語夾雜）詹○松：還活…還活著的時候…（被打斷）（客語）詹○泉：對，對。（客語）詹○○鳳：你把它拿出來看，我們三個人都要知道…（客語）詹○泉：每一家的銀行…（被打斷）詹○○鳳：你不給我們知道，只有你知道，老人存多少錢我都不知道，錢都會被你領光光。（客語）詹○松：我不會領光光。（客語）詹○○鳳：你怎麼知道你不會領？（客語）詹○琦：依照個人資料保護法第5 條，她的銀行存款的話，她有她的隱私，她有她的隱私權，她有她的人格權，你要去告的話，去警察局告、去法院告…詹○松：國稅局…詹○○鳳：不要再跟你告…詹○琦：不要在我們這邊大小聲。詹○松：國稅局…詹○○鳳：告什麼告啊？詹○松：…要去國稅局…詹○琦：你在這邊大小聲做什麼呢？詹○○鳳：我跟你講…詹○琦：這是我的房子耶！詹○松：去國稅局查…詹○○鳳：我知道，不是說要…詹○泉：…跟你吵架…詹○○鳳：我沒有跟你吵架…詹○琦：妳剛才在…在拍桌子難道不是嗎？詹○○鳳：不是…我們說這個要影印出來…詹○琦：為什麼要影印吶？詹○松：國稅局…詹○○鳳：不是要…要拿出來看…給我們看啊。詹○琦：阿嬤的…阿嬤的遺囑…阿嬤的遺囑就寫說她用剩的給你們三個人分啊！詹○○鳳：是啊，用剩的我們三個人分，我們現在不知道她到底…詹○琦：你為什麼要知道？她死了嗎？詹○泉：郵局的帳號啦…詹○琦：死了嗎？詹○○鳳：什麼死了嗎？詹○琦：阿嬤死了嗎？詹○○鳳：那為什麼不給我們看吶？詹○琦：為什麼要給你看？詹○○鳳：為什麼…欸我們三人有…有權利可以分的…詹○琦：死了…死了…死了嗎？詹○○鳳：…幹嘛不去看？什麼死了嗎？詹○琦：她死了嗎？詹○松：我印給你，我犯法，做不得…（客語）詹○琦：我再跟你講，我跟你主張，阿嬤是大家共同扶養的，你們的水電費沒有拿過來，還有扶養費都沒有拿過來，我現在…我現在我要主張要求說依照民法規定…詹○○鳳：嗯，要怎樣？詹○琦：扶養費、水電費你們要支出。詹○○鳳：我們沒有扶養嗎？我每天也有…有端給她吃啊…詹○琦：水電費有嗎？詹○○鳳：水電費…她…點多少水電費啊？詹○琦：我們有單據證明啊。詹○○鳳：她連一個燈她都捨不得開啊！詹○琦：怎麼可能會沒有水電費！我有單據證明，你有嗎？詹○○鳳：單據證明…詹○琦：對啊！詹○松：不會偷領掉！（客語）詹○泉：不是會不會，現在簿子拿去…（被打斷）（客語）詹○松：不能影印。（客語）詹○泉：你刷…你刷簿子…詹○○鳳：你刷…你刷簿子，我們才知道說…詹○琦：我跟你講，我現在跟你講，我再代替我爸講…詹○○鳳：媽媽…詹○琦：要刷簿子的影本，是不可能的，這有侵犯她的個資法…（被打斷）詹○○鳳：不是影印本，你簿子要去刷…詹○琦：個資法…詹○泉：不是影印…詹○○鳳：我們要看…詹○泉：只有刷簿子，要看看裡面有多少…詹○琦：那不能看！這有關於她的…關於她的個人資料和存款事務…詹○○鳳：什麼個人資料？詹○琦：對啊！詹○○鳳：我們三兄弟要分的…詹○琦：真的嗎？詹○○鳳：東西吶…詹○琦：有嗎？她死了嗎？遺囑是說死了才能動用…詹○○鳳：對啊！詹○琦：她死了嗎？詹○○鳳：她…那我們沒有看，我們怎麼知道她錢多少？對啊！詹○泉：我們要了解…（聽不清楚，03：39）詹○琦：為什麼要知道多少？詹○○鳳：對啊！詹○琦：她扣用…她扣用醫療費用，你們的錢都沒有拿過來，你還要跟他…（聽不清楚，03：45）詹○○鳳：什麼扣用醫療費…什麼醫療費用我們錢沒有過來？詹○琦：本來就是啊！詹○○鳳：有啦、有啦！詹○琦：什麼時候？詹○○鳳：什麼時候醫療費用沒有錢過來？詹○琦：你有什麼時候…你有收據過來嗎？詹○○鳳：什麼收據過來？你有收據嗎？詹○琦：我當然有收據啊！你為什麼沒有收據？詹○○鳳：你收據拿過來…詹○琦：水電費和第四台…我為什麼要給你咧？詹○○鳳：對啊。詹○琦：我們去法院講清楚。詹○○鳳：不用…要幹嘛要去法院談？詹○琦：為什麼不要去法院講？詹○○鳳：啊你是這樣子…欸他們那個姊妹那些都…都會來…來…那個…詹○琦：來啊！詹○○鳳：來…來跟你…詹○琦：你現在在恐嚇我嗎？你讓我心生畏懼喔！詹○○鳳：你講的都…對啊…詹○琦：你現在在恐嚇我囉？你現在就是要叫她姊妹來，要來恐嚇我齁？詹○○鳳：不是這樣講，我們老人家的錢，我們應該我們三兄弟要了解，要知道剩下…詹○泉：對…要了解…詹○琦：你要了解的話，你去法院去告，去警察局告…詹○○鳳：為什麼要告？詹○琦：為什麼不要告？依法定程序告啊。詹○松：國稅局就…詹○○鳳：為什麼要告？詹○琦：這間房子…詹○○鳳：你說什麼廢話！詹○琦：這間房子是我爸爸，地是我…我有一半的名字，你不要給我在這邊大小聲，你假如大小聲，我就叫警察來。詹○○鳳：叫啊！詹○琦：為什麼不要叫？詹○○鳳：我又沒有…我又沒有怎樣！我我…詹○琦：什麼沒有！你剛剛沒有拍桌子嗎？詹○○鳳：怎樣？喔這樣子，我這樣子…這樣叫做拍桌子喔？（有2 聲拍桌聲，04：53）詹○泉：她這樣子不是…叫你說簿子拿出來…詹○○鳳：對，叫你說簿子拿出來…詹○琦：為什麼要…詹○○鳳：…給我們看…詹○泉：對啊，我們看…詹○琦：簿子是她的，你為什麼要強迫她拿出來呢？詹○泉：你們自己要…（聽不清楚，05：01）詹○○鳳：她的…為什麼你詹○琦：她不願意啊。詹○○鳳：…跟人家拿…詹○琦：她不願意啊。詹○○鳳：你幹嘛跟人家拿？詹○琦：我們…我們是…詹○○鳳：你侵占齁！你爸侵占你知道嗎？詹○琦：妳去告啊！妳去告啊！詹○○鳳：告！詹○琦：妳去告啊！詹○○鳳：對啊！詹○琦：哪來的侵占？我們才是她的家屬，她跟我們住在一起，我們…我們才是家屬…詹○○鳳：喔，我們不是家屬喔。詹○琦：本來就不是啊！詹○松：管理人啦…詹○○鳳：啊你們是家屬？詹○琦：本來就是啊，她住在我們家裡，本來就是啊。詹○○鳳：講什麼廢話…（臺語）詹○泉：不是啊…你要給大家了解…詹○琦：為什麼要給你了解吶？那是你的事情。詹○泉：對啊，我當然是我的事情…詹○琦：對啊！詹○泉：那你你你都沒有資格講話啊！詹○琦：我為什麼沒有資格講話？詹○○鳳：你第三者吶！詹○琦：我是我爸的兒子…詹○○鳳：你第…詹○琦：我是…我是他的直系血親吶！詹○○鳳：我們這是…欸詹○琦：叫警察來！去！詹○○鳳：同意代理是…詹○琦：你叫警察來！詹○泉：你叫啊！詹○○鳳：叫…叫來叫來！詹○泉：你叫來啊！詹○琦：叫來。詹○○鳳：叫警察來最好，鬧大一點！鬧大一點，最好是鬧大一點！叫他來！詹○松：不能給你們看。（客語）詹○○鳳：叫他來！什麼不能看！詹○泉：什麼不能看！（電話撥號聲）（錄音檔案結束）